臺灣臺北地方法院小額民事判決
110年度北小字第3763號
原      告  和泰產物保險股份有限公司

法定代理人  莊瑞德  
訴訟代理人  潘素珍  
被      告  吳宜庭  
上列當事人間請求侵權行為損害賠償事件，本院於民國110年11
月30日言詞辯論終結，判決如下：
　　主    文
原告之訴駁回。
訴訟費用新臺幣壹仟元由原告負擔。
    事實及理由
一、原告之法定代理人原係顏思齊，嗣於訴訟進行中變更為莊瑞
    德，莊瑞德已具狀聲明承受訴訟，應予准許。
二、原告主張：被告於民國108年6月16日17時40分許，駕駛車號
    00-0000號自用小客車（下稱系爭A車），在臺北市中山區植
    福路與敬業一路口附近，因倒車不慎，與原告承保之訴外人
    徐亞萍所有停放於路旁停車格之車號000-0000號自用小客車
    （下稱系爭B車）發生碰撞，致系爭B車受有損害，原告依保
    險契約以新臺幣（下同）13,344元將系爭B車修復，原告依
    保險法第53條取得代位求償權，為此起訴請求被告賠償系爭
    B車修理費13,344元等語。並聲明：被告應給付原告13,344
    元，及自起訴狀繕本送達翌日起至清償日止按年息5％計算之
    利息。
三、被告辯稱：被告駕駛系爭A車停車時，並沒有撞到系爭B車後
    車尾。系爭B車於9時多就停放該處，被告於17時多才停放該
    處，這段期間可能有很多車停過那個車位，可能是其他車輛
    與系爭B車發生碰撞，被告確實沒有碰撞系爭B車等語。並聲
    明：駁回原告之訴。
四、得心證之理由：
　㈠按因故意或過失，不法侵害他人之權利者，負損害賠償責任
    ，民法第184條第1項前段定有明文。而侵權行為之成立，須
    行為人因故意過失不法侵害他人權利，亦即行為人之行為須
    具備歸責性、違法性，並不法行為與損害間有因果關係，始
    能成立，且主張侵權行為損害賠償請求權之人，對於侵權行
    為之成立要件應負舉證責任（最高法院100 年度台上字第32
    8號判決要旨參照）。又侵權行為，須以故意或過失不法侵
    害他人之權利為要件。損害賠償之債，以有損害之發生及有
    責任原因之事實，並二者之間，有相當因果關係為成立要件
    ，故原告所主張損害賠償之債，如不合於此項成立要件者，
    即難謂有損害賠償請求權存在（最高法院17年上字第35號判
    例、19年上字第363號判例、48年台上字第481號判例意旨參
    照）。復按當事人主張有利於己之事實者，就其事實有舉證
    之責任，民事訴訟法第277條前段有明文規定。再按民事訴
    訟如係由原告主張權利者，應先由原告負舉證之責，若原告
    先不能舉證，以證實自己主張之事實為真實，則被告就其抗
    辯事實即令不能舉證，或其所舉證據尚有疵累，亦應駁回原
    告之請求，最高法院著有17年上字第917號判例可資參照。
　㈡經查，原告主張被告於108年6月16日17時40分許，駕駛系爭A
    車，在臺北市中山區植福路與敬業一路口附近，因倒車不慎
    ，與原告所承保停放於路旁停車格之系爭B車發生碰撞，致
    系爭B車受有損害之事實，為被告所否認，而原告提出之行
    車執照、汽車險理賠申請書、汽車險理賠案號查覆表、估價
    單、電子發票證明聯、車損照片等件，僅能證明原告為其承
    保之系爭B車支出修理費13,344元，尚不足以證明系爭B車係
    遭被告駕駛系爭A車所碰撞。參以系爭A車駕駛人即被告於10
    8年6月16日警方製作調查紀錄表時陳述：「我將車停在植福
    路上第55號停車格約於17時25分，我接到警方通知我的車跟
    對方車疑似有發生事故，我的前車頭是原本就有的傷，我停
    車時沒有撞到對方後車尾。」等語（見本院卷第53頁），
　　系爭B車駕駛人王鴻鈞於108年6月16日警方製作調查紀錄表
    時陳述：「我將車停在植福路上56號停車格內於早上9:50分
    開始停，約下午17：40分報案發現我的後車尾被撞，我對照
    比對痕跡、高度、距離都符合對方前車頭車上的痕跡、高度
    、距離。」等語（見本院卷第55頁），可知報案人王鴻鈞係
    自9時50分開始將系爭B車停放在該處第56號停車格內，於同
    日17時40分許才前往取車，其間長達逾7小時之時間並不在
    現場，王鴻鈞並無實際目睹系爭B車於何時遭何車碰撞，其
    以比對痕跡、高度、距離相符云云為由，報案主張系爭B車
    遭系爭A車所碰撞，警員呂鎧宏固依報案人王鴻鈞所述而於
    道路交通事故現場圖上記載：「B稱A車沿路邊停車格欲倒車
    停車時，其前車頭與停於停車格之B車後車尾發生碰撞因而
    肇事。」，警員黃永裕並因此於道路交通事故初步分析研判
    表記載：「A車7E-7879號自用小客車：涉嫌肇事」，惟此僅
    係警員依報案人王鴻鈞之指述所為之記載，尚不足以證明系
    爭A車有於上開時地碰撞系爭B車，且警員呂鎧宏、黃永裕皆
    非交通事故發生時在場親自見聞之人，況事故發生時起迄今
    已逾2年，其等之記憶恐亦已模糊，自無傳喚警員呂鎧宏、
    黃永裕到庭作證之必要。另觀諸警方道路交通事故照片，系
    爭A車前車頭右側保險桿處雖有磨痕，然其磨痕呈現右上左
    下之數道斜面（見本院卷第59頁照片編號2、4），而系爭B
    車右後車尾保險桿處磨痕則為左右橫向之磨痕（見本院卷第
    61頁照片編號6、7，及本院證件存置袋內被告提出之照片)
    ，而該處停車格位置路面平坦（見本院卷第65頁照片編號16
    ），系爭A、B車之磨痕方向及角度明顯不一致，應非同一事
    故所生之傷痕，系爭B車駕駛人王鴻鈞以其比對痕跡、高度
    、距離相符云云為由，報案主張系爭B車遭系爭A車碰撞，尚
    不足採。再者，系爭A車、系爭B車當時均無裝設行車影像紀
    錄器(見本院卷第53至55頁)，且經本院函詢警方本件交通事
    故有無錄影畫面?臺北市政府警察局交通警察大隊函覆稱並
    無路口監視器或行車紀錄器畫面可提供(見本院卷第125頁)
    ，本件原告就其主張系爭B車遭被告所駕駛系爭A車碰撞之有
    利於己之事實，復未能另行確切舉證證明以實其說，則原告
    上開主張，無足憑取，應認原告對被告並無侵權行為損害賠
    償請求權存在。是原告請求被告賠償系爭B車修理費13,344
    元，洵屬無據。
五、從而，原告依侵權行為及代位求償之法律關係，請求被告給
    付原告13,344元，及自起訴狀繕本送達翌日起至清償日止按
    年息5％計算之利息，為無理由，應予駁回。
六、本件為判決之基礎已臻明確，兩造其餘主張、陳述並所提證
    據，經審酌後，認均與本件之結論無礙，爰不再一一論述，
    附此敘明。
七、結論：本件原告之訴，為無理由，依民事訴訟法第78條，判
    決如主文。
八、本件訴訟費用額，依後附計算書確定如主文第2項所示金額
    。
中　　華　　民　　國　　110 　年　　12　　月　　14　　日
              臺灣臺北地方法院臺北簡易庭
                                  法  官  羅富美
計算書：
項        目             金  額（新臺幣）    備    註
第一審裁判費             1,000元
合        計             1,000元
以上正本係照原本作成。
如不服本判決，須以違背法令為理由，應於判決送達後20日內向
本庭（臺北市○○○路0段000巷0號）提出上訴狀（須按他造當事人
之人數附繕本）。
中　　華　　民　　國　　110 　年　　12　　月　　14　　日
              　　　　　　　　    書記官　陳鳳瀴
附錄：
一、民事訴訟法第436條之24第2項：對於小額程序之第一審裁判
    上訴或抗告，非以其違背法令為理由，不得為之。
二、民事訴訟法第436條之25：上訴狀內應記載上訴理由，表明
    下列各款事項：
    ㈠原判決所違背之法令及其具體內容。
    ㈡依訴訟資料可認為原判決有違背法令之具體事實。